【裁判字號】    98,易,922
【裁判日期】    980902
【裁判案由】    竊盜等
【裁判全文】
臺灣彰化地方法院刑事判決               98年度易字第922號
公  訴  人  臺灣彰化地方法院檢察署檢察官
被      告  甲○○
                      號之1
                    （現另案羈押於臺灣彰化看守所）
上列被告因竊盜案件，經檢察官提起公訴（98年度偵字第6067號
），本院依簡式審判程序判決如下：
    主  文
甲○○犯如附表所示之罪，各處如附表所示之刑。應執行有期徒
刑壹年貳月，如易科罰金，以新臺幣壹仟元折算壹日。
    事  實
一、甲○○因缺錢花用，經分別基於為自己不法所有之意圖，於
    附表所示之時間，騎乘車牌號碼TSM－041號輕型機車，至如
    附表所示丁○○等人之工廠或住宅後，即無故侵入上開工廠
    或住宅內（其中除附表2、5所示之被害人己○○、庚○○提
    出告訴外，其餘侵入建築物或住宅部分均未據告訴），徒手
    竊取丁○○等人之財物（詳如附表），得手後，將現金花用
    殆盡，並將丁○○所有之LG廠牌黑色行動電話1支，持往彰
    化縣員林鎮○○街2號「東大通訊行」，以新臺幣（下同）2
    千元之代價，販售與不知情之陳保安，其餘物品則隨意丟棄
    。嗣於98年6月5日21時20分許，經警循線發覺其涉嫌附表編
    號6所示戊○○住宅遭竊案件，通知其到場說明時，甲○○
    始在未經有偵查犯罪職權機關或公務員發覺其附表編號1至5
    所示竊盜犯行前，即主動向警自首此部分犯行而接受裁判，
    始查悉上情。
二、案經被害人己○○、庚○○訴由彰化縣警察局田中分局報告
    臺灣彰化地方法院檢察署檢察官偵查起訴。
    理  由
一、訊據被告甲○○對於上揭犯罪事實坦承不諱，核與證人己○○、庚○○、丁○○、丙○○、乙○○、戊○○及陳保安於
    警詢時證述之情節相符，並有車籍查詢基本資料表、讓渡證
    書各1紙及監視器翻拍照片3張、現場查證照片13張在卷可稽
    ，足認被告之自白與事實相符。綜上，本件事證已臻明確，
    被告上揭竊盜及侵入住宅犯行均堪以認定。
二、核被告甲○○所為如附表編號1、3、4、6所示犯行，均係犯
    刑法第320條第1項之竊盜罪；如附表編號2、5所示犯行，均
    係犯刑法第306條第1項之侵入住宅罪及同法第320條第1項之
    竊盜罪。被告上開附表編號2、5所示犯行，係以侵入住宅竊
    盜之1行為，同時觸犯侵入住宅及竊盜2罪名，為想像競合犯
    ，應依刑法第55條前段規定，從一重之竊盜罪論處，公訴人
    認應分論併罰之，尚有所誤會。再被告在未經有偵查犯罪職
    權機關或公務員發覺其附表編號1至5所示犯行前，即於98年
    6月5日接受警詢時，主動向警自首而接受裁判，有警詢筆錄
    、彰化縣警察局田中分局刑事案件報告書各1份附卷可稽，核
    符自首要件，爰均依刑法第62條前段之規定減輕其刑。又按
    依司法院釋字第662號解釋：「中華民國九十四年二月二日修
    正公布之現行刑法第四十一條第二項，關於數罪併罰，數宣
    告刑均得易科罰金，而定應執行刑之刑逾六個月者，排除適
    用同條第一項得易科罰金之規定部分，與憲法第二十三條規
    定有違，並與本院釋字第三六六號解釋意旨不符，應自本解
    釋公布之日起失其效力。」故對於數罪併罰，數宣告刑均得
    易科罰金，而定應執行之刑超過6個月之案件，依司法院釋字
    第366號、662號解釋意旨，仍得易科罰金。是本院審酌被告
    不思正當方式謀生，僅因缺錢花用，即竊取他人財物，破壞
    社會秩序，惟念及其犯後坦承犯行，態度良好，及其犯罪之
    手段、方法等一切情狀後，就其所犯各量處如附表所示之刑
    ，並定其應執行之刑及諭知易科罰金之折算標準。
據上論斷，應依刑事訴訟法第273條之1第1項、第299條第1項前段
，刑法第306條第1項、第320條第1項、第55條、第41條第1項前段
、第62條前段、第51條第5款，刑法施行法第1條之1，判決如主文
。
本案經檢察官余建國到庭執行職務。
中    華    民    國    98    年    9     月    2     日
                  臺灣彰化地方法院刑事第三庭
                                      法  官  紀佳良
以上正本證明與原本無異。
如不服本判決，應於收受判決後10日內向本院提出上訴書狀，並
應敘述具體理由；其未敘述上訴理由者，應於上訴期間屆滿後20
日內向本院補提理由書（均須按他造當事人之人數附繕本「切勿
逕送上級法院」）。
告訴人或被害人對於判決如有不服具備理由請求檢察官上訴者，
其上訴期間之計算係以檢察官收受判決正本之日期為準。
中    華    民    國    98    年    9     月    2     日
                                      書記官  林佑儒
附錄本案論罪科刑法條：
刑法第320條：
意圖為自己或第三人不法之所有，而竊取他人之動產者，為竊盜
罪，處5年以下有期徒刑、拘役或5百元以下罰金。
意圖為自己或第三人不法之利益，而竊佔他人之不動產者，依前
項之規定處斷。
前二項之未遂犯罰之。
附表：
┌──┬─────────┬──────────┬─────┬────┐
│編號│犯罪事實          │被害人及損失財物    │所犯法條及│宣告刑  │
│    │                  │                    │論罪法條  │        │
├──┼─────────┼──────────┼─────┼────┤
│1.  │甲○○於98年5月1日│丁○○，LG廠牌黑色行│刑法第320 │有期徒刑│
│    │上午8時許，利用大 │動電話1支及現金300元│條第1項之 │3月，如 │
│    │門未鎖之機會，侵入│。                  │竊盜罪    │易科罰金│
│    │丁○○位於彰化縣田│                    │          │，以新臺│
│    │中鎮○○里○○路  │                    │          │幣1仟元 │
│    │178號工廠，徒手竊 │                    │          │折算1日 │
│    │取財物。          │                    │          │。      │
├──┼─────────┼──────────┼─────┼────┤
│2.  │甲○○於98年5月10 │1.己○○，HP廠牌tx12│1行為同時 │有期徒刑│
│    │日下午6時許，利用 │  04型筆記型電腦1臺 │觸犯刑法第│4月，如 │
│    │大門未鎖之機會，侵│  、現金2千元。     │306條第1項│易科罰金│
│    │入己○○位於彰化縣│2.吳婷琴，皮包1個（ │之侵入住宅│，以新臺│
│    │社頭鄉○○村○○街│  內有吳婷琴身分證、│罪及第320 │幣1仟元 │
│    │14巷9號住處，徒手 │  汽車駕照、機車駕照│條第1項之 │折算1日 │
│    │竊取財物。        │  、健保卡各1張、信 │竊盜罪，而│。      │
│    │                  │  用卡3張及SAMPO廠牌│應論以刑法│        │
│    │                  │  行動電話1支）。   │第320條第1│        │
│    │                  │                    │項之竊盜罪│        │
├──┼─────────┼──────────┼─────┼────┤
│3.  │甲○○於98年5月上 │丙○○，BENQ廠牌黑色│刑法第320 │有期徒刑│
│    │旬某日上午8時許， │行動電話1支及現金800│條第1項之 │3月，如 │
│    │利用大門未鎖之機會│元。                │竊盜罪    │易科罰金│
│    │，侵入丙○○位在彰│                    │          │，以新臺│
│    │化縣永靖鄉崙子村九│                    │          │幣1仟元 │
│    │分路188號住處，徒 │                    │          │折算1日 │
│    │手竊取財物。      │                    │          │。      │
├──┼─────────┼──────────┼─────┼────┤
│4.  │甲○○於98年5月中 │乙○○，零錢200元。 │刑法第320 │有期徒刑│
│    │旬某日下午1時許， │                    │條第1項之 │3月，如 │
│    │利用大門未鎖之機會│                    │竊盜罪    │易科罰金│
│    │，侵入乙○○位在彰│                    │          │，以新臺│
│    │化縣田中鎮復興里山│                    │          │幣1仟元 │
│    │腳路4段188巷12 號 │                    │          │折算1日 │
│    │住處，徒手竊取財物│                    │          │。      │
│    │。                │                    │          │        │
├──┼─────────┼──────────┼─────┼────┤
│5.  │甲○○於98年5月29 │庚○○，手提包1個（ │1行為同時 │有期徒刑│
│    │日上午9時43分許， │內有現金2千元、身分 │觸犯刑法第│4月，如 │
│    │利用大門未鎖之機會│證1張、信用卡2張、提│306條第1項│易科罰金│
│    │，侵入庚○○位在彰│款卡3張、健保卡5張及│之侵入住宅│，以新臺│
│    │化縣二水鄉過圳村三│NOKIA廠牌N96型行動電│罪及第320 │幣1仟元 │
│    │義巷27之1號住處， │話1支。             │條第1項之 │折算1日 │
│    │徒手竊取財物。    │                    │竊盜罪，而│。      │
│    │                  │                    │應論以刑法│        │
│    │                  │                    │第320條第1│        │
│    │                  │                    │項之竊盜罪│        │
├──┼─────────┼──────────┼─────┼────┤
│6.  │甲○○於98年5月31 │戊○○，皮包1個（內 │刑法第320 │有期徒刑│
│    │日上午8時55分許， │有身分證、機車駕照、│條第1項之 │4月，如 │
│    │利用大門未鎖之機會│健保卡、學生證各1張 │竊盜罪    │易科罰金│
│    │，侵入戊○○位在彰│、提款卡4張及現金400│          │，以新臺│
│    │化縣田中鎮香山里山│元）。              │          │幣1仟元 │
│    │腳路2段98巷42號住 │                    │          │折算1日 │
│    │處，徒手竊取財物。│                    │          │。      │
└──┴─────────┴──────────┴─────┴────┘


司法院資訊處製作；財團法人民間司法改革基金會備份。
